臺灣臺中地方法院刑事判決　　　　　　　　　　　　　九十一年度易字第四七九號
　　公　訴　人　臺灣臺中地方法院檢察署檢察官
　　被　　　告　甲○○
右列被告因竊盜案件，經檢察官提起公訴（九十一年度偵字第二二○二號），本院判
決如左：
    主  文
甲○○連續竊盜，累犯，處有期徒刑壹年。
    事  實
一、甲○○曾因賭博案件，於民國（下同）八十六年七月三十一日經本院判處有期徒
    刑二月，於八十六年十二月二十七日易科罰金執行完畢。詎仍不知悔改，復基於
    意圖為自己不法所有之概括犯意，自九十年十月間起，迄九十一年一月二十九日
    止，在臺中縣、市各地，連續以不詳方式竊取不詳姓名者所有之腳踏車多次，前
    後共約十臺。得手後，再以每台新台幣六百至八百元不等之價格，轉售明知為贓
    物之乙○○（乙○○涉嫌故買贓物罪部分，由檢察官簽移本院另案併辦），得款
    花用。嗣甲○○又於九十一年一月二十九日十四時許，在臺中縣太平市○○路○
    段一八九號前竊取不詳姓名者所有之黃色腳踏車一台，於同日十六時四十分許，
    騎至臺中市○區○○街一二一巷三號前準備再轉售予乙○○時，為警當場查獲，
    並扣得上開黃色腳踏車一臺，及在乙○○店內扣得腳踏車六十四臺。
二、案經臺中市警察局移送臺灣臺中地方法院檢察署檢察官偵查起訴。
    理  由
一、訊據被告甲○○矢口否認竊盜，辯稱：為警扣得之黃色腳踏車係渠於一個月前，
    在東光市場所購，渠並未竊盜任何一臺，亦不認識乙○○云云。惟查右揭事實，
    業據被告甲○○於警訊及偵查中坦承不諱，核與被告乙○○於警訊及偵查中之供
    述情節相符，復有扣案黃色腳踏車一台照片附卷可稽，被告則無法提出任何購買
    該車之證據，且經本院詰之被告該車之外表如何，被告連該車屬於何廠牌、車身
    有無字樣等均回答不出，車輪、腳踏板之顏色亦答稱為黑色無其他顏色，與該車
    明顯不符，若該車若為被告所有且已騎乘一個月，何以對此一概不知？足見被告
    事後翻異前詞，係屬卸責之語，不足採信，事證明確，被告犯行堪以認定。
二、核被告甲○○所為，係犯刑法第三百二十條第一項之竊盜罪。被告先後多次竊取
    他人腳踏車之行為，時間緊接，犯罪構成要件相同，顯係基於概括之犯意反覆為
    之，應依連續犯之規定論以一罪，並加重其刑。次查被告甲○○曾因賭博案件，
    於民國（下同）八十六年七月三十一日經本院判處有期徒刑二月，於八十六年十
    二月二十七日易科罰金執行完畢，有臺灣臺中地方法院檢察署刑案資料查註紀錄
    表在卷可稽，其受有期徒刑之執行完畢後，五年以內再犯本件有期徒刑以上之罪
    ，為累犯，應依法遞加重其刑。爰審酌被告得手轉售之價格頗低，從而犯罪所得
    之利益雖然不高，但以腳踏車作為交通工具者，多為學生或低收入者，一旦遭竊
    ，求學或日常生活即發生重大不便，若要重購，對此等被害人而言，係屬不小之
    負擔，故被告之行為對被害人所生之損害非小，不亞於竊取機車，暨其品行、犯
    罪之動機、目的、手段、犯罪後之態度等一切情狀，量處如主文所示之刑。
據上論斷，應依刑事訴訟法第二百九十九條第一項前段，刑法第五十六條、第三百二
十條第一項、第四十七條，罰金罰鍰提高標準條例第一條前段，判決如主文。
中      華      民      國      九十一      年      三    月    十五    日
                                臺灣臺中地方法院刑事第七庭
                                        法  官  林念祖
右正本證明與原本無異。
如不服本判決，應於送達後十日內向本院提出上訴狀（須附繕本），上訴於台灣高等
法院台中分院。
                                        書記官
中      華      民      國      九十一      年      三    月    十五    日
附錄論罪科刑法條
刑法第三百二十條第一項
意圖為自己或第三人不法之所有，而竊取他人之動產者，為竊盜罪，處五年以下有期
徒刑、拘役或五百元以下罰金。
